臺灣臺北地方法院刑事裁定　　　　　　 96年度矚重訴字第2號
公　訴　人　臺灣臺北地方法院檢察署檢察官
被　　　告　丙○○
選任辯護人　王世平律師
　　　　　　曾大中律師
上列被告因違反證券交易法等案件，本院裁定如下：
    主  文
丙○○應予羈押，並禁止接見通信。
    理  由
一、按被告經法官訊問後，認為犯罪嫌疑重大，而有下列情形之
    一者，非予羈押，顯難進行追訴、審判或執行者，得羈押之
    ：(一)逃亡或有事實足認為逃亡之虞者。(二)有事實足認為有湮
    滅、偽造、變造證據或勾串共犯或證人之虞者。(三)所犯為死
    刑、無期徒刑或最輕本刑5年以上有期徒刑之罪者，刑事訴
    訟法第101條第1項定有明文。又羈押之目的在於確保刑事偵
    查、審判程序之完成，及刑事執行之保全，或預防反覆實施
    特定犯罪。被告有無繼續羈押之必要，應許由法院斟酌訴訟
    進行程度及其他一切情事而為認定，最高法院46年度台抗字
    第6號判例可資參照。
二、經本院於民國96年3月9日訊問被告丙○○後，認被告丙○○
    涉犯89年7月19日修正前證券交易法第174條第1項第4款、證
    券交易法第171條第1項第2款、第3款、第2項、第174條第1
    項第4款、修正前商業會計法第71條第1款、商業會計法第71
    條第1款、刑法第215條、第342條第1項等罪嫌。且依起訴書
    證據清單所載證據資料及公訴人於開庭時之指述綜合以觀，
    殊足以顯示被告丙○○之犯罪嫌疑重大。又被告丙○○之犯
    罪所得，依公訴人起訴事實及提出之事證觀之：被告丙○○
    於87年至95年底，先後擔任中國力霸股份有限公司（下稱力
    霸公司）會計處副總經理、會計顧問，實為會計高階經理人
    ，復於亞太固網寬頻股份有限公司（下稱亞太固網公司）前
    身東森寬頻電信股份有限公司設立時起至90年9月間兼任顧
    問及投資部副總經理。於87、88年間，其與同案被告甲○○
    等先後主導成立起訴書附表甲一力霸部分編號11至33所示該
    集團內部人慣稱之「小公司」，被告丙○○負責辦理上開小
    公司設立登記事宜，將該等小公司與其他附表甲一所示小公
    司統合作為將力霸集團或其他金融機構資金掏出之工具，由
    力霸集團旗下之力霸、嘉新食品化纖股份有限公司（下稱嘉
    食化公司）、力華票券金融股份有限公司（下稱力華票券公
    司）、友聯產物保險股份有限公司（下稱友聯產險）、中華
    商業銀行股份有限公司（下稱中華商銀）分別以長期投資該
    小公司、將資金貸與小公司、為小公司作背書保證、為小公
    司發行商業本票、向小公司購買房地產等不利於集團公司之
    交易、預付小公司虛偽交易穀物、黃豆之貨款、購買小公司
    發行之公司債、與小公司為假買賣、小公司以鑑價不實之房
    地產超額貸款等方式，將集團公司內部資金不斷掏出，且小
    公司間以彼此間及與力霸集團間之假交易資料，向金融機構
    詐貸鉅額款項如起訴書附表甲十所示款項。被告丙○○於上
    開犯行中，係負責規劃附表甲一所示小公司與力霸公司、嘉
    食化公司、宏森公司、鼎森公司、令宇公司、笙杰公司間之
    大宗穀物預付款交易之資金流程，並指示相關財務、會計主
    管製作資金需求表及流程圖，由相關會計人員配合開立不實
    交易傳票及發票，虛增各公司營業額，再由相關財務人員配
    合開立付款支票，將資金輾轉流入需求資金之甲○○個人控
    制之個人帳戶或公司帳戶，被告丙○○並於90年3月間，配
    合甲○○等共同被告將亞太固網公司所投入設立宏森公司、
    鼎森公司之投資款，假藉購買關係企業股票、公司債、預付
    貨款、借款等名義，將57億元資金流入力霸小公司後，供甲
    ○○家族挪用殆盡，復自91年6月21日起，由其指導丁○○
    等相關小公司財務、會計人員處理私募公司債作業，以配合
    甲○○等共同被告以亞太固網公司資金購買小公司發行之公
    司債，藉以掏出亞太固網公司資金，累計達100億8,000萬元
    ，總計以上開等手法自力霸集團違法掏出資產約新臺幣（下
    同）600億6,000萬元，自其他金融機構詐貸金額約131億元
    ，是被告與甲○○等共同犯罪所得已逾1億元之門檻，至於
    正確之犯罪所得，尚待本院為實體審認。且被告丙○○迄今
    均仍否認犯罪，所為供述避重就輕，核與其他已到案共同被
    告、證人所述情節互有差異，且上開共犯、證人於本院審理
    時，仍可能以證人身分行交互詰問，復有同案被告甲○○、
    乙○○○仍滯留國外未到案，加以被告涉案情節深且廣，是
    於其所涉犯罪事實完成質證之前，有事實足認被告丙○○尚
    有勾串共同正犯或證人之虞，且被告丙○○所犯證券交易法
    第171條第2項罪嫌（就力霸公司、嘉食化公司、友聯產險公
    司各部分均是），係最輕本刑為7年以上有期徒刑罪名，是
    被告丙○○有刑事訴訟法第101條第1項第2款、第3款之情形
    。在查明本案犯罪事實前，尚難僅憑上開被告片面否認犯行
    ，即排除被告犯嫌，為保全本案證據之真實性及訴訟程序之
    進行，兼衡被告丙○○所涉上開犯行，非僅嚴重影響金融秩
    序，並侵害廣大投資人權益，且危及國家整體經濟發展，於
    釐清被告犯嫌前，認被告有羈押必要，應予執行羈押，並禁
    止接見通信。
三、據上論斷，依刑事訴訟法第220條，裁定如主文。
中    華    民    國    96    年     3     月    9    日
                  刑事第十二庭  審判長法  官  李英豪
                                      法  官  張永宏
                                      法  官  陳慧萍
以上正本證明與原本無異。
如不服本裁定，應於送達後5日內，向本院提出抗告狀。
中    華    民    國    96    年    4     月    18    日
                                      書記官  何適熹